【裁判字號】    89,上易,2848
【裁判日期】    891027
【裁判案由】    違反電子遊戲場業管理條例
【裁判全文】
臺灣高等法院臺中分院刑事判決                  八十九年度上易字第二八四八號
    上  訴  人  臺灣臺中地方法院檢察署檢察官
    被      告  乙○○
    被      告  丙○○
    右二人共同
    選任辯護人  黃嘉明
右上訴人因被告違反電子遊戲場業管理條例案件，不服臺灣台中地方法院八十九年度
易字第三０八一號，中華民國八十九年十月二十七日第一審判決（起訴案號：臺灣台
中地方法院檢察署年度偵字第一一二七四號），提起上訴，本院判決如左：
      主  文
上訴駁回。
    事  實
一、乙○○、丙○○夫妻二人與李淑真（由檢察官另案聲請簡易判決處刑）共同合夥
    經營設於台中市○○區○○路三六號一樓之「茶契兒冷飲店」，並由李淑真掛名
    為負責人，三人明知未依電子遊戲場業管理條例規定辦理營利事業登記，依法不
    得經營電子遊戲場業，竟基於共同之犯意聯絡，自民國八十九年五月一日起，在
    上開處所擺設電子遊戲機「滿天星」九台及「黃金瑪利」一台，供不特定人娛樂
    。嗣於八十九年六月三十日下午十五時二十分許，為臺中市政府影響治安行業聯
    合稽查小組人員在上址查獲。
二、案經臺中市警察局第四分局報請臺灣臺中地方法院檢察署檢察官偵查起訴。
     理  由
一、右揭事實，業據被告乙○○、丙○○於原審法院審理時坦承不諱，並經證人即承
    辦警員謝俊雄於偵查中證述明確，復有八十九年六月三十日台中市政府影響治安
    行業聯合稽查紀錄表一件、茶契兒冷飲店擺放電子遊戲機位置圖一紙、照片三張
    及台中市政府營利事業登記證一紙在卷足參。事證明確，被告二人犯行均堪認定
    。
二、核被告乙○○、丙○○所為，係違反電子遊戲場業管理條例第十五條之規定，均
    應依同條例第二十二條之規定論處。被告乙○○、丙○○二人與李淑真間，有犯
    意聯絡及行為分擔，均為共同正犯。原審法院適用電子遊戲場業管理條例第二十
    二條，刑法第十一條前段、第二十八條、第四十一條、第三十八條第一項第二款
    、第七十四條第一款，罰金罰鍰提高標準條例第二條之規定並審酌被告二人雖在
    渠等經營之「茶契兒冷飲店」內擺設電子遊戲機供人玩樂，惟其擺設之時間不長
    ，數目亦非鉅，犯罪情節尚屬輕微，且犯後坦承犯行、態度良好等一切情狀，分
    別量處拘役肆拾日，並均諭知易科罰金之折算標準，以示懲儆。並以被告二人均
    未曾受有期徒刑以上刑之宣告，有台灣高等法院被告全國前案紀錄表各一紙附卷
    可稽，渠等因一時失慮致罹刑章，受此教訓當知所警愓而無再犯之虞，認其所宣
    告之刑以暫不執行為適當，爰併宣告緩刑各二年，以勵自新。扣案之電子遊戲機
    「滿天星」九台及「黃金瑪利」一台，均係被告二人所有且供違規經營電子遊戲
    場業所用之物，爰依刑法第三十八條第一項第二款規定宣告沒收。認事用法俱無
    不合，量刑亦稱妥適，檢察官上訴意旨以原判決量刑太輕，宣告緩刑不當，指摘
    原判決不當，並無可取，為無理由，應予駁回。
據上論結，應依刑事訴訟法第三百六十八條，判決如主文。
本案經檢察官甲○○到庭執行職務。
中      華      民      國      九十      年      一      月     三     日
                                  臺灣高等法院臺中分院刑事第四庭
                                        審判長法  官  洪  耀  宗
                                              法  官  吳  重  政
                                              法  官  劉  登  俊
右正本證明與原本無異。
不得上訴。
                                              書記官  林  水  濱
中      華      民      國      九十      年      一      月     五     日
                                                                        Ｄ


司法院資訊處製作；財團法人民間司法改革基金會備份。
